ko: 선박 조향 케이블 코어 소재: 코팅 강철; 아연 도금 강철; 스테인리스 스틸; 기타
th: วัสดุแกนสายเคเบิลบังคับเลี้ยวเรือ: เหล็กกล้าเคลือบ; เหล็กกล้ากัลวาไนซ์; สเตนเลสสตีล; อื่นๆ
tr: Deniz aracı direksiyon kablosu çekirdek malzemesi: Kaplamalı çelik; Galvanizli çelik; Paslanmaz çelik; Diğer
ru: Материал сердечника рулевого троса водного транспорта: Сталь с покрытием; Оцинкованная сталь; Нержавеющая сталь; Другое
en: Watercraft steering cable core material: Coated steel; Galvanized steel; Stainless steel; Other
vi: Vật liệu lõi cáp lái tàu thuyền: Thép phủ; Thép mạ kẽm; Thép không gỉ; Khác
nb: Kjernemateriale i båtens styrekabel: Belagt stål; Galvanisert stål; Rustfritt stål; Annet
sk-SK: Materiál jadra kábla riadenia plavidla: Potiahnutá oceľ; Pozinkovaná oceľ; Nerezová oceľ; Iné
de: Kernmaterial des Wasserfahrzeug-Lenkkabels: Beschichteter Stahl; Verzinkter Stahl; Edelstahl; Sonstige
ro-RO: Materialul miezului cablului de direcție pentru ambarcațiuni: Oțel acoperit; Oțel galvanizat; Oțel inoxidabil; Altele
nl: Watervaartuig stuurkabel kernmateriaal: Gecoat staal; Gegalvaniseerd staal; Roestvrij staal; Overige
hr-HR: Materijal jezgre kabela za upravljanje plovila: Obloženi čelik; Pocinčani čelik; Nehrđajući čelik; Ostalo
pt-PT: Material do núcleo do cabo de direção da embarcação: Aço revestido; Aço galvanizado; Aço inoxidável; Outro
sv: Kärnmaterial för styrvajern till vattenskotern: Belagt stål; Galvaniserat stål; Rostfritt stål; Övrigt
zh-TW: 船艇轉向纜芯材質: 塗層鋼; 鍍鋅鋼; 不鏽鋼; 其他
pt-BR: Cabo de direção de embarcação material do núcleo: Aço revestido; Aço galvanizado; Aço inoxidável; Outros
cs: Materiál jádra lanka řízení plavidla: Potažená ocel; Pozinkovaná ocel; Nerezová ocel; Jiný
el: Υλικό πυρήνα καλωδίου τιμονιού σκάφους: Χάλυβας με επίστρωση; Γαλβανισμένος χάλυβας; Ανοξείδωτος χάλυβας; Άλλο
zh-CN: 船舶转向电缆芯材: 涂层钢; 镀锌钢; 不锈钢; 其他
lt-LT: Vandens transporto priemonės vairo troso šerdies medžiaga: Dengtas plienas; Cinkuotas plienas; Nerūdijantysis plienas; Kita
hu: Vízi jármű kormánykábelének magjának anyaga: Bevonatos acél; Horganyzott acél; Rozsdamentes acél; Egyéb
ja: 水上バイク用ステアリングケーブルの芯材: コーティングスチール; 亜鉛メッキスチール; ステンレススチール; その他
it: Materiale dell'anima del cavo di sterzo del natante: Acciaio rivestito; Acciaio zincato; Acciaio inossidabile; Altro
pl: Materiał rdzenia linki sterowej jednostki pływającej: Stal powlekana; Stal ocynkowana; Stal nierdzewna; Inne
da: Kernemateriale i styrekabel til fartøj: Belagt stål; Galvaniseret stål; Rustfrit stål; Andet
es: Material del núcleo del cable de dirección de la embarcación: Acero revestido; Acero galvanizado; Acero inoxidable; Otro
bg-BG: Материал на сърцевината на кормилното жило за плавателен съд: Стомана с покритие; Поцинкована стомана; Неръждаема стомана; Други
fr: Matériau de l’âme du câble de direction d’embarcation: Acier revêtu; Acier galvanisé; Acier inoxydable; Autre
fi: Vesikulkuneuvon ohjausvaijerin ytimen materiaali: Pinnoitettu teräs; Galvanoitu teräs; Ruostumaton teräs; Muu
sl-SI: Material jedra krmilnega kabla plovila: Prevlečeno jeklo; Pocinkano jeklo; Nerjavno jeklo; Drugo